【裁判字號】    90,易,390
【裁判日期】    900531
【裁判案由】    竊盜
【裁判全文】
臺灣嘉義地方法院刑事判決                            九十年度易字第三九號
    公  訴  人  臺灣嘉義地方法院檢察署檢察官
    被      告  甲  ○
    選任辯護人  何永福
右列被告因竊盜案件，經檢察官提起公訴（九十年度偵字第二０一一號），本院判決
如左：
    主  文
甲○竊盜，累犯，處有期徒刑月，如易科罰金，以參佰元折算壹日。
    事  實
一、甲○於民國八十五年間，因犯賭博罪，經臺灣嘉義地方法院判處有期徒刑六月，
    如易科罰金以三百元折算一日確定，於八十六年三月十二日易科罰金執行完畢，
    詎其仍不知悔改，於九十年三月二十三日中午十二時許，駕車至位於雲林縣東勢
    鄉○○○段二三八之一五四地號之由乙○○經營之觀賞魚養殖場，見乙○○不在
    ，竟意圖為自己不法之所有，基於竊盜之故意，竊取乙○○所養殖之「噴火劍」
    觀賞魚約四千尾，得手後即駕車逃逸。嗣乙○○發現失竊後報警處理，經警循線
    於九十年三月二十四日下午一時許，甲○位於嘉義縣太保市新埤里一七九之一號
    之住處查獲，並扣得前開失竊之部分觀賞魚（已由乙○○領回）。
二、案經乙○○訴請嘉義縣警察局水上分局報請臺灣嘉義地方法院檢察署檢察官偵查
    起訴。
    理  由
一、訊據被告甲○對其於右揭時、地竊取告訴人乙○○所養殖之「噴火劍」觀賞魚之
    事實，供承不諱，核與告訴人指訴之情節相符，並有贓物認領保管單一紙附於警
    卷足憑（見第五頁）。惟被告矢口否認其所竊取告訴人上開觀賞魚之數量達告訴
    人所指訴之四千尾，並辯稱：其僅行竊約一千尾云云，然查，告訴人於本院審理
    時具體指稱：其數過上開觀賞魚之數量，因其養殖之方式，係在池中放網子，網
    內養公魚與母魚，如生育小魚，小魚因體積較小，會游出網子至池中，當時其在
    池中放二網子，其中一網公魚約一千尾，母魚約二千尾；另一網中，公魚約五百
    尾，母魚約二千尾，被告將池中二網子內之魚均偷走，故其失竊之上開觀賞魚共
    約四、五千尾左右等語；而被告於本院審理時亦供承：其並未數過所竊得之上開
    觀賞魚數目等語；加以告訴人失竊之觀賞魚數量，事涉被告民事賠償之金額多寡
    ，被告所為之供述不免避重就輕，故本院綜合上情觀之，上開觀賞魚失竊之數量
    ，應以告訴人之指訴可採。本件事證明確，被告犯行洵堪認定。
二、核被告所為，係犯刑法第三百二十條第一項之竊盜罪。查被告前於八十五年間，
    因犯賭博罪，經臺灣嘉義地方法院判處有期徒刑六月，如易科罰金以三百元折算
    一日確定，於八十六年三月十二日易科罰金執行完畢，此有臺灣高等法院被告全
    國前案紀錄表一份在卷可按，被告受有期徒刑之執行完畢，五年以內再犯本件有
    期徒刑以上之罪，為累犯，應依刑法第四十七規定，加重其刑。爰審酌被告為圖
    一己之私利，任意竊取他人辛勤所得，其有多次前科，此有上開臺灣高等法院被
    告全國前案紀錄表一份在卷可憑，品行非佳，其所竊取之財物價值尚非甚巨及犯
    後坦承犯行，並已與告訴人達成和解，賠償告訴人之損害，有雲林縣西螺鎮調解
    委員會調解書一份在卷可查等一切情狀，量處如主文所示之刑，並諭知易科罰金
    之折算標準，以資懲儆。
據上論斷，應依刑事訴訟法第二百九十九條第一項前段、刑法第三百二十條第一項、
第四十七條、第四十一條第一項前段，罰金罰鍰提高標準條例第一條前段、第二條，
判決如主文。
本案經檢察官陳美君到庭執行職務
中      華      民      國    九十      年      五      月    三十一    日
                                臺灣嘉義地方法院刑事第二庭
                                    法  官  林  坤  志
右正本證明與原本無異。
如不服本判決，應於判決送達後十日內，向本院提出上訴狀。
中      華      民      國    九十      年      五      月    三十一    日
                                    書記官  李  子  英
附錄本判決論罪法條：
刑法第三百二十條第一項。
意圖為自己或第三人不法之所有，而竊取他人之動產者，為竊盜罪，處五年以下有期
徒刑、拘役或五百元以下罰金。


司法院資訊處製作；財團法人民間司法改革基金會備份。
